# 关于现金流量表的问题请教。希望各位百忙中解答。

提问人：qqhu210210 时间：2017-01-05 17:28:59
如果，我有一笔钱划给另外一家企业，两天之后什么也没做，就远路返回。既不影响我的资产负债表，也不影响损益表，那我的现金流量表还需要反应这个吗？比如做一个收到，做一个支付？还是直接放无影响就行？谢谢！

回答人：chenyiwei
如果满足《企业会计准则第 31 号——现金流量表》第五条规定条件的，可以按净额列报；否则应分别反映一笔现金流出和一笔现金流入。

提问人：younghan 时间：2017-01-08 14:37:39
A客户付给我们 3 万元，但是他们的证照过期，我们不予供货，对方要求退款，我们当月立即退款，一进一出，我就把流量做成一正一负（都作为销售流入）

回答人：chenyiwei
因为最终未实现销售，建议分别作为收到／支付的其他与经营活动有关的现金。